臺灣臺南地方法院刑事判決
110年度交易字第31號
公  訴  人  臺灣臺南地方檢察署檢察官
被      告  陳冠瑋



上列被告因公共危險案件，經檢察官提起公訴（109年度偵字第2
1551號），被告於準備程序中就被訴事實為有罪之陳述，經告知
簡式審判程序之旨，並聽取被告與公訴人意見後，本院裁定以簡
式審判程序進行審理，判決如下：
    主  文
陳冠瑋駕駛動力交通工具而吐氣所含酒精濃度達每公升零點二五
毫克以上，累犯，處有期徒刑玖月。
    犯 罪 事 實
一、陳冠瑋於民國109年9月19日晚上10時許至翌日凌晨2時許，
    在臺南市東區海韻酒吧飲用啤酒5瓶後，明知飲用酒類致其
    吐氣所含酒精濃度達每公升0.25毫克以上者，不得駕駛動力
    交通工具，竟仍基於酒後駕車致交通公共危險之犯意，於翌
    日即109年9月20日凌晨2時許，騎乘車牌號碼000-0000號普
    通重型機車離去。嗣於凌晨2時33分許，行經臺南市○區○○○
    路0段000號前，駕車碰撞曹瀚升停放於路旁之車牌號碼0000
    -00號自用小貨車，經送醫救治，警方於同日凌晨3時31分，
    測得其吐氣所含酒精濃度達每公升1.05毫克，因而查悉上情
    。
二、案經臺南市政府警察局第一分局移送臺灣臺南地方檢察署檢
    察官偵查起訴。
    理  由
一、按被告陳冠瑋所犯為死刑、無期徒刑、最輕本刑3年以上有
    期徒刑以外之罪，亦非屬高等法院管轄之第一審案件，其於
    準備程序就被訴事實為有罪陳述，經告知簡式審判程序之旨
    ，並聽取檢察官、被告之意見後，本院依刑事訴訟法第273
    條之1第1項規定裁定進行簡式審判程序，故本案之證據調查
    ，依同法第273條之2規定，不受同法第159條第1項、第161
    條之2、第161條之3、第163條之1及第164條至第170條所規
    定證據能力認定及調查方式之限制，合先敘明。
二、認定犯罪事實所憑之證據及理由：本案犯罪事實，業據被告
    於警詢、偵查及本院審理中坦承不諱，並有當事人酒精測定
    紀錄表、財團法人台灣電子檢驗中心呼氣酒精測試器檢定合
    格證書影本、行車紀錄器影像畫面、臺南市政府警察局第一
    分局道路交通事故現場圖、道路交通事故調查表㈠㈡、現場照
    片（見警卷第21至27、67至97頁）在卷可稽，另證人曹瀚升
    亦於警詢中就其持用車輛遭被告機車撞擊之事實證述明確（
    見警卷第9至11頁），足認被告具有任意性之自白，確實與
    事實相符。綜上所述，本件事證明確，被告犯行洵堪認定，
    應依法論科。
三、論罪科刑：
  ㈠核被告陳冠瑋所為，係犯刑法第185條之3第1項第1款之駕駛
    動力交通工具而吐氣所含酒精濃度達每公升0.25毫克以上之
    罪。
  ㈡本件有累犯加重其刑之適用：經查，被告前因不能安全駕駛
    之公共危險案件，經本院以107年度交簡字第4420號判決判
    處有期徒刑6月確定，於108年5月22日易科罰金執行完畢，
    有臺灣高等法院被告前案紀錄表在卷足參（見本院卷第15至
    16頁），其於上述有期徒刑執行完畢後5年內故意再犯本件
    有期徒刑以上之罪，為累犯。本院審酌被告上述前案與本案
    間，犯罪情節、手段、侵害之法益及所犯之罪罪質均大致相
    同，均為酒駕案件等情，經本院裁量後認為依累犯規定加重
    其刑，並未使被告所受刑罰超過其所應負擔之罪責，參照司
    法院釋字第775號解釋意旨，爰依刑法第47條第1項規定加重
    其刑。
  ㈢爰審酌被告飲酒後吐氣所含酒精濃度已達每公升0.25毫克以
    上，仍騎乘機車上路，嗣因不勝酒力，人車撞擊路邊停放車
    輛，經警到醫院施行酒測，測得吐氣所含酒精濃度數值高達
    每公升1.05毫克，酒醉程度甚高，且依被告無故騎車撞擊路
    旁停放車輛等情況，亦顯見被告已然無法安全駕駛，況其先
    前已有多次不能安全駕駛之公共危險前案紀錄（參被告前案
    紀錄表，構成累犯之前案紀錄於此不再重複審酌），其明知
    飲酒後不得駕駛車輛，以及酒醉駕車對他人生命、身體或財
    產法益所造成之危險，仍為本件犯行，除漠視自身安危，更
    罔顧法律規範與公眾道路通行之安全，對公眾交通往來顯已
    造成潛在之高度危險，本案尚造成自身多處嚴重受傷，所為
    實不足取；另被告犯後於警詢及偵查中坦承犯行，犯後態度
    尚佳；兼衡被告於本院審理中自陳學歷為大專畢業之智識程
    度，離婚、育有1子女（現就讀小學6年級）、因受傷需要復
    健故目前沒有工作、靠父母親負擔經濟支出之家庭生活狀況
    （見本院卷第37頁）等一切情狀，量處如主文所示之刑，以
    示懲儆。
據上論斷，應依刑事訴訟法第273條之1第1項、第299條第1項前
段，刑法第185條之3第1項第1款、第47條第1項，刑法施行法第1
條之1第1項，判決如主文。　　
本案經檢察官李佳潔提起公訴，檢察官羅瑞昌到庭執行職務。
中　　華　　民　　國　　110 　年　　2 　　月　　26　　日
                  刑事第三庭　法　官  陳郁婷
以上正本證明與原本無異。
如不服本判決，應於收受本判決後20日內向本院提出上訴書狀，
並「應敘述具體理由」。其未敘述上訴理由者，應於上訴期間屆
滿後20日內向本院補提理由書狀（均須按他造當事人之人數附繕
本）「切勿逕送上級法院」。 
  　　　　　　　　　　　　　　書記官　林怡芳
中　　華　　民　　國　　110 　年　　2 　　月　　26　　日

附錄本案論罪科刑法條
中華民國刑法第185條之3第1項
駕駛動力交通工具而有下列情形之一者，處2 年以下有期徒刑，
得併科20萬元以下罰金：
一、吐氣所含酒精濃度達每公升零點二五毫克或血液中酒精濃度
    達百分之零點零五以上。
二、有前款以外之其他情事足認服用酒類或其他相類之物，致不
    能安全駕駛。
三、服用毒品、麻醉藥品或其他相類之物，致不能安全駕駛。